# 无偿划转全资子公司的账务处理？

提问人：panyilong 时间：2020-11-04 08:05:09
陈老师，麻烦抽空帮我解答下：
A集团下属子公司无偿划给B集团（A和B都是国资委控制的集团，视同同一控制下），那么A集团在编制合并报表的单体报表中应如何处理？
是不是这样—1、A单体报表 借：资本公积 贷：长期股权投资 2 、合并的时候将原A集团下属子公司累计的盈余做利润分配-其他的减少？这样对吗？

回答人：chenyiwei
1 、个别报表层面：按照划出的长期股权投资的原账面价值依次冲减资本公积（资本溢价）、盈余公积、未分配利润。
2 、合并报表层面：按照该子公司于划转日的账面净资产依次冲减资本公积（资本溢价）、盈余公积、未分配利润。